臺灣嘉義地方法院刑事判決　　　　　　 96年度交易字第136號
公　訴　人　臺灣嘉義地方法院檢察署檢察官
被　　　告　丙○○
上列被告因過失致死等案件，經檢察官提起公訴（96年度偵字第
2457號），本院判決如下：
    主  文
丙○○服用酒類，不能安全駕駛動力交通工具而駕駛，處拘役伍
拾日，如易科罰金，以新臺幣壹仟元折算壹日；又因過失致人於
死，處有期徒刑拾月。
    事  實
一、丙○○明知駕駛動力交通工具前不得飲用酒類，於民國96年
    年1月12日凌晨3時許至同日7時30分許止，與友人共7人在位
    於嘉義市○○路「歌神ＫＴＶ」內飲用酒類後，已不勝酒力
    而不能安全駕駛動力交通工具，於同日7時45分許，明知其
    無照（駕駛執照遭吊扣中）且酒醉意識不清，不能完全操控
    駕駛車輛之狀況，竟仍駕駛車牌號碼6000-LS號自用小客車
    搭載友人何嘉偉自該處離去，經嘉義縣溪口鄉○○號○道由
    南往北方向行駛，欲返回雲林縣。嗣於同日上午8時15分許
    ，途經臺1號省道第253.4公里（即嘉義縣溪口鄉疊溪村下員
    林「大林陸橋」南側橋頭處）時，原應注意汽車行駛時，駕
    駛人應注意車前狀況，並隨時採取必要之安全措施，而依當
    時天候晴、日間自然光線、路面乾燥無缺陷、無障礙物視距
    良好及丙○○之智識程度，均無不能注意之情事，竟於駕駛
    過程中入睡。適同向前方由周忠敬騎乘車牌號碼KB5-499號
    重型機車，搭載劉心，正沿機慢車道行駛，丙○○於睡夢
    中渾然未察，自後方將周忠敬及劉心併同所騎乘之機車撞
    擊彈出墜落「大林陸橋」下之鐵軌旁，周忠敬因此受有頭部
    外傷併顱內出血、胸部多發性骨折併出血等傷害而當場死亡
    ；劉心則受有胸部挫傷併骨折內出血等傷害，經送醫急救
    ，延至同日下午1時2分許仍傷重不治死亡。警方據報到場處
    理時，察覺丙○○有酒後駕車之嫌，將受傷之丙○○送醫，
    經醫院急診室醫護人員於同日上午10時3分抽血檢驗，測得
    丙○○血液酒精濃度為112(mg/dl)，換算呼氣酒精濃度每公
    升達0.56毫克。丙○○於未有偵查犯罪職權之公務員發覺其
    犯罪嫌疑前，承認車禍肇事自首而接受裁判。
二、案經臺灣嘉義地方法院檢察署檢察官相驗及周忠敬、劉心
    之女甲○○、子乙○○訴由嘉義縣警察局民雄分局報告臺灣
    嘉義地方法院檢察署檢察官偵查起訴。
    理  由
一、本件係經被告丙○○於本院審理時當庭表示認罪，而經本院
    裁定以簡式審判程序加以審理，則依據刑事訴訟法第273條
    之2、同法第159條第2項之規定，不適用傳聞法則有關限制
    證據能力之相關規定，合先敘明。
二、訊據被告就上開犯罪事實坦承無訛，核與告訴人甲○○、乙
    ○○指述內容大致相符，並經證人周仁益、何嘉偉證述無誤
    ，復有佛教慈濟綜合醫院大林分院臨床病理科藥物濃度簡易
    報告單1紙、刑法第185條之3測試觀察紀錄表、道路交通事
    故現場圖、事故調查報告表(一)、(二)、現場及車損照片29張、
    相驗筆錄、相驗屍體證明書、驗斷書各2份及相驗照片22張
    附卷可稽。按汽車駕駛人飲用酒類後，其吐氣所含酒精濃度
    超過每公升0.25毫克以上者，不得駕車；汽車行駛時，駕駛
    人應注意車前狀況及兩車併行之間隔，並隨時採取必要之安
    全措施，道路交通安全規則第114條第2款、第94條第3項分
    別定有明文，被告自承曾領有汽車駕駛執照，並駕車上路，
    上開規定為被告應注意之事項。而被告送醫後，經醫院急診
    室醫護人員於同日上午10時3分抽血檢驗，測得丙○○血液
    酒精濃度為112(mg/dl)，換算呼氣酒精濃度每公升達0.56毫
    克，有前揭佛教慈濟綜合醫院大林分院臨床病理科藥物濃度
    簡易報告單、刑法第185條之3測試觀察紀錄表各1紙可稽，
    被告復於駕駛途中入睡，足認被告確於服用酒類後，已不能
    安全駕駛動力交通工具。又肇事當時天候晴、日間自然光線
    、路面乾燥無缺陷、無障礙物視距良好，有道路交通事故調
    查報告表載明可考，據此判斷，足見依當時狀況被告客觀上
    並無不能注意之情狀，詎被告應注意能注意汽車行駛時，駕
    駛人應注意車前狀況，並隨時採取必要之安全措施，且飲酒
    後已處於不能安全駕駛動力交通工具之程度，不能駕駛自小
    客車上路等情形，猶執意為之，乃追撞被害人周忠敬所騎乘
    之重型機車及其上搭載之被害人劉心致死，被告自有違前
    開規定之注意義務，其上述駕駛行為，顯有過失。又被告之
    過失行為與被害人周忠敬、劉心死亡間，顯有相當因果關
    係，亦無疑義。是被告酒後無照駕駛自用小客車，已無法安
    全駕駛之情形下，因不勝酒力於途中入睡，而未能注意車前
    狀況，保持一定距離，乃追撞被害人所騎乘重型機車肇事，
    致被害人周忠敬、劉心死亡等節，應堪認定。綜上所述，
    足認被告前揭自白與事實相符，堪予採信。本件事證明確，
    被告過失犯行已堪認定，自應依法論科。
三、又被告領有之汽車駕照業經吊扣而仍駕駛系爭自用小客車，
    係屬無照駕駛1節，業據被告於偵查中供承無訛並經警舉發
    違反道路交通管理處罰條例第21條第1項第5款而開具通知單
    ，有該通知單在卷可稽。又被告飲酒駕車肇事，送醫後抽血
    檢驗，距事故發生後已有2時餘，測得丙○○血液酒精濃度
    為112(m g/dl) ，換算呼氣酒精濃度每公升仍達0.56毫克，
    足見案發當時其身體機能，對反應時間功能均有降低之情形
    ，且觀諸被告於駕駛途中打瞌睡，益徵被告已達酒醉不能安
    全駕駛之程度。核被告所為，係犯刑法第185條之3之服用酒
    類致交通危險罪及同法第276條第1項之過失致死罪。被告以
    1過失駕車行為，致被害人周忠敬、劉心2人死亡，為想像
    競合犯，應依刑法第55條前段，從1重處斷。又所犯上開2罪
    間，犯意各別，行為互殊，罪名有異，應予分論併罰。另被
    告無照駕駛及酒醉駕車而肇事，並致被害人死亡，本件過失
    致死罪部分，應依道路交通管理處罰條例第86條第1項之規
    定，加重其刑。至被告雖有2種以上加重事由，僅需加重1次
    （參照臺灣高等法院87年11月法律座談會研討結果）。被告
    於未有偵查犯罪職權之公務員發覺其犯罪嫌疑前，承認車禍
    肇事自首而接受裁判，此有道路交通事故肇事人自首情形紀
    錄表1紙在卷可稽，惟因酒醉駕車部分係經酒測後查知，故
    關於酒醉駕車部分，尚不合於自首之要件，爰依刑法第62條
    前段之規定，僅就被告過失致死部分，減輕其刑，併先加後
    減之。爰審酌被告漠視法令限制，於酒後貿然駕車，因其輕
    忽造成連串事故，致被害人因而死亡無可回復之結果，導致
    被害人家屬鉅大之心理痛苦，應負全部過失責任。迄今猶未
    與告訴人達成和解，應予非難，兼衡其犯後於本院審理中坦
    認犯行，犯後態度尚稱良好等一切情狀，分別量處如主文所
    示之刑，並就其所犯服用酒類致交通危險罪部分，諭知易科
    罰金之折算標準，以示警懲。
據上論斷，應依刑事訴訟法第273條之1第1項、第299條第1項前
段，刑法第185條之3、第276條第1項、第55條、第62條前段、第
41條第1項前段，道路交通管理處罰條例第86條第1項，刑法第1
條之1第1項、第2項，判決如主文。
本案經檢察官邱美英到庭執行職務。
中　　華　　民　　國　　96　　年　　6 　　月　　29　　日
                    交通法庭法　官　王慧娟
以上正本證明與原本無異。
如不服本判決，應於判決送達後10日內，向本院提出上訴狀。
中　　華　　民　　國　　96　　年　　6 　　月　　29　　日
                        　　書記官　黃子祝
附錄法條：
中華民國刑法第185條之3
（重大違背義務致交通危險罪）
服用毒品、麻醉藥品、酒類或其他相類之物，不能安全駕駛動力
交通工具而駕駛者，處1年以下有期徒刑、拘役或3萬元以下罰金
。
中華民國刑法第276條第1項
（過失致死罪）
因過失致人於死者，處 2 年以下有期徒刑、拘役或 2 千元以下
罰金。
